【裁判字號】    99,訴,448
【裁判日期】    990531
【裁判案由】    違反毒品危害防制條例
【裁判全文】
臺灣屏東地方法院刑事判決               99年度訴字第448號
公  訴  人  臺灣屏東地方法院檢察署檢察官
被      告  甲○○
上列被告因違反毒品危害防制條例案件，經檢察官提起公訴（99
年度毒偵字第351 、492 號），嗣被告於本院準備程序進行中就
被訴事實為有罪之陳述，本院告知被告簡式審判程序之旨，並聽
取當事人之意見後，裁定改由受命法官獨任依簡式審判程序審理
，判決如下：
    主  文
甲○○施用第一級毒品，累犯，處有期徒刑壹年；又施用第一級
毒品，累犯，處有期徒刑壹年。應執行有期徒刑壹年陸月。
    事  實
一、甲○○前於民國92年間，因施用毒品案件，經本院以92年度
    毒聲字第6 號裁定送觀察、勒戒，認有繼續施用毒品之傾向
    ，再經本院以92年度毒聲字第85號裁定送強制戒治，嗣經停
    止戒治執行另案徒刑，93年1 月21日戒治期滿，由台灣屏東
    地方法院檢察署檢察官以93年戒毒偵字第7 號為不起訴處分
    確定；又於93年間因施用毒品案件，經台灣高等法院高雄分
    院以94年度上訴字第522 號判決分別判處有期徒刑1 年、6
    月，應執行有期徒刑1 年8 月確定；又於同年間因竊盜案件
    ，經同院以94年度上易字第296 號判決判處有期徒刑1 年確
    定，上開3 案經該院以95年度聲字第331 號定應執行有期徒
    刑2 年6 月確定，於96年2 月15日假釋併付保護管束出監，
    96年9 月21日假釋期滿執行完畢。詎其猶不知悔改，明知
    海洛因及甲基安非他命經公告列為毒品危害防制條例第2 條
    第2 項第1 款、第2款 之第一級、第二級毒品，不得非法持
    有、施用，竟基於施用第一級毒品及第二級毒品之犯意，分
    別於下列時地同時施用第一、二級毒品：
(一)、98年12月14日13時30分許，在屏東縣林邊鄉水利村堤岸旁，
    以將第一級毒品海洛因及第二級毒品甲基安非他命一併置入
    玻璃球燒烤，以吸食煙霧之方式施用海洛因及甲基安非他命
    1 次。嗣於98年12月14日20時許，因另涉竊盜案件為警查獲
    ，經警採尿送驗，檢出嗎啡（即海洛因代謝後之成分）、甲
    基安非他命陽性反應。
(二)、99年1 月10日22時許，在屏東縣東港鎮○○○街82巷27號住
    處，以將第一級毒品海洛因及第二級毒品甲基安非他命置於
    玻璃球內，以火燒烤後吸食所產生煙霧之方式，同時施用海
    洛因及甲基安非他命共1 次。嗣於99年1 月12日為警查獲，
    經警採尿送驗，檢出海洛因代謝後之嗎啡、甲基安非他命陽
    性反應，始悉上情。
二、案經屏東縣政府警察局、屏東縣政府警察局東港分局報告台
    灣屏東地方法院檢察署檢察官偵查起訴。
    理  由
一、本件被告甲○○所犯係死刑、無期徒刑、最輕本刑為3 年以
    上有期徒刑以外之罪，其於準備程序就前揭被訴事實為有罪
    之陳述，經受命法官告知簡式審判程序之旨，並聽取其與公
    訴人之意見後，本院認無不得或不宜改依簡式審判程序進行
    之情事，依刑事訴訟法第273 條之1 第1 項、第284 條之1
    規定，裁定本件由受命法官獨任進行簡式審判程序，合先敘
    明。
二、上揭事實，業據被告於警詢及本院審理時坦承不諱，其98年
    12月14日、99年1 月10日為警所採集之尿液經屏東縣政府警
    察局東港分局、屏東縣政府警察局刑警大隊員警初步檢驗後
    ，再送台灣檢驗科技股份有限公司以酵素免疫分析法及氣相
    層析質譜儀法檢驗，結果均呈甲基安非他命及嗎啡、可待因
    （即海洛因水解後之成分）之陽性反應，有該公司98年12月
    29日編號KH2009C0000000號、99年2 月1 日編號KＺ00000000
    0000號濫用藥物尿液檢驗報告2 份、屏東縣政府警察局東港
    分局偵辦毒品案初步檢驗報告單、屏東縣政府警察局刑警大
    隊查獲違反毒品危害防制條例尿液初步檢驗報告單各1 紙、
    涉嫌人尿液採證編號姓名對照表2 紙、初步檢驗照片2 幀在
    卷可證，上述鑑驗結果，係檢驗機關本於專業知識及以精密
    儀器或科學檢驗方法所得之結論，自可憑信，綜上足認，本
    案事證明確，被告上開犯行，應堪認定。
三、甲○○前於92年間，因施用毒品案件，經本院以92年度毒聲
    字第6 號裁定送觀察、勒戒，認有繼續施用毒品之傾向，再
    經本院以92年度毒聲字第85號裁定送強制戒治，嗣經停止戒
    治執行另案徒刑，93年1 月21日戒治期滿，由台灣屏東地方
    法院檢察署檢察官以93年戒毒偵字第7 號為不起訴處分確定
    ；又於93年間因施用毒品案件，經台灣高等法院高雄分院以
    94年度上訴字第522 號判決分別判處有期徒刑1 年、6 月，
    應執行有期徒刑1 年8 月確定等情，有台灣高等法院被告前
    案紀錄表1 份在卷可考，是被告已於觀察勒戒、強制戒治執
    行完畢後5 年內再犯毒品案件，本件雖於5 年後再犯，仍應
    依法論罪科刑（最高法院97年度第5 次刑事庭會議決議意旨
    參照）。
四、查海洛因及甲基安非他命分屬毒品危害防制條例第2 條第2
    項第1 款、第2 款所稱之第一級、第二級毒品，不得持有、
    施用，被告竟持以施用，核其所為，係犯同條例第10條第1
    項、第2 項之施用第一級、第二級毒品罪。其施用前持有海
    洛因及甲基安非他命之低度行為，分別為施用之高度行為所
    吸收，均不另論罪。被告上開2 次犯行均係同時施用第一級
    毒品及第二級毒品，各為一行為觸犯2 罪，均為想像競合犯
    ，應依刑法第55條之規定從一重以施用第一級毒品罪處斷。
    被告有上開有期徒刑執行完畢之前案紀錄，有台灣高等法院
    被告前案紀錄表在卷可參，其受有期徒刑執行完畢後，5 年
    內故意再犯本件有期徒刑以上之各罪，皆為累犯，均應依刑
    法第47條第1 項規定加重其刑。爰審酌被告前因施用毒品案
    件，經觀察勒戒、強制戒治及刑之執行完畢後，仍不思悔改
    ，徹底去除施用毒品之惡習，竟又施用毒品，顯其無戒絕毒
    品之意且繼續沈淪毒海之中，及兼衡其施用毒品對社會治安
    造成之危害，生活狀況、教育程度、犯後坦承犯行，態度尚
    佳等一切情狀，分別量處如主文所示之刑，並定其應執行刑
    。公訴人雖就本件具體求處有期徒刑2 年，惟本院參酌上開
    各情，認以量處如主文所示之刑為適當，公訴人之求刑，核
    屬過重，附此敘明。本件被告施用毒品所用之玻璃球已遭被
    告用畢丟棄，業據被告供承在卷，並無證據證明現仍存在，
    爰均不為沒收之宣告。
據上論斷，應依刑事訴訟法273 條之1 第1 項、第299 條第1 項
前段，毒品危害防制條例第10條第1 項、第2 項，刑法第11條前
段、第55條、第47條第1 項、第51條第5 款，判決如主文。
本案經檢察官李秀玲到庭執行職務
中    華    民    國    99    年    5     月    31    日
                  刑事第二庭    法  官  劉怡孜
以上正本證明與原本無異。
如不服本判決應於收受判決後10日內向本院提出上訴書狀，並應
敘述具體理由；其未敘述上訴理由者，應於上訴期間屆滿後20日
內向本院補提理由書（均須按他造當事人之人數附繕本）「切勿
逕送上級法院」。
中    華    民    國    99    年    5     月    31    日
                                書記官  薛慧茹
附錄論罪科刑法條
毒品危害防制條例第10條
施用第一級毒品者，處 6 月以上 5 年以下有期徒刑。
施用第二級毒品者，處 3 年以下有期徒刑。

司法院資訊處製作；財團法人民間司法改革基金會備份。
